---
title: "CP 6 BMW vs Volkswagen"
author: "German de los Mozos"
date: "28/11/2020"
output: html_document
---


```{r setup, include=FALSE}
knitr::opts_chunk$set(echo = TRUE)
```

``` {r LIBRERIAS, include=FALSE}
library("quantmod") # Package to download financials historical data 
library(forecast)
library("fGarch")
library(vars)
```

``` {r FUNCION TEST LAGRANGE, include=FALSE}
# Creamos una funcion que calcule el test de Lagrange

archTest <- function(rtn, m = 10){
  # Perform Lagrange Multiplier Test for ARCH effect of a time series
  # rtn: time series
  # m: selected AR order
  # TSAY(2013)
  y = (rtn - mean(rtn))^2
  T = length(rtn)
  atsq = y[(m+1):T]
  x = matrix(0,(T-m),m)
  for (i in 1:m){
    x[,i]=y[(m+1-i):(T-i)]
  }
  md=lm(atsq~x)
  summary(md)
}

```

``` {r RECUPERAMOS DATOS DE YAHOO, include=FALSE}
# Get BMW and VOLKSWAGEN data from yahoo

BData <- getSymbols("BMW.DE", from = "2014-01-01", to = "2020-10-30", auto.assign = FALSE)
VData <- getSymbols("VOW.DE", from = "2014-01-01", to = "2020-10-30", auto.assign = FALSE)

# Define workdata for both companies
BMWDat = Ad(BData)
VOWDat = Ad(VData)


```


``` {r DAILY RETURNS, include=FALSE}
# Calculate Daily Arithmetic Return
dRentBMW = dailyReturn(BMWDat, type = 'log',leading = FALSE)
dRentVOW = dailyReturn(VOWDat, type = 'log',leading = FALSE)

# Exclude NA (First row)
dRentBMW = na.exclude(dRentBMW)
dRentVOW = na.exclude(dRentVOW)
```

Esta práctica va a tratar de analizar la relación existente entre BMW y Volkswagen. 
Para ello, se van a obtener, con la ayuda de la librería "Quantmod" de R, datos sobre los precios de ambas empresas, recogidos en el portal de Yahoo Finance. El periodo considerado es el de Enero de 2014 hasta Octubre de 2020. El objetivo principal será el planteamiento de un modelo GARCH y un modelo VAR entre los dos activos.


En primer lugar, obtenemos los rendimientos de ambos activos y los presentamos en un gráfica conjunta con la evolución del precio durante el periodo estimado.


``` {r PLOTTING RETURNS}
# Plotting returns and stock value of each company

plot.zoo(cbind(BMWDat, dRentBMW), 
         main = " BMW Profitability",
         xlab = "Years",
         ylab = c("Price","Profitability"))

plot.zoo(cbind(VOWDat, dRentVOW), 
         main = " VOLKSWAGEN Profitability",
         xlab = "Years",
         ylab = c("Price","Profitability"))

```


En los gráficos representados podemos ver claramente el efecto del "Dieselgate", en Septiembre de 2015, cuando se produjo el escándalo de emisiones contaminantes de vehículos Volskwagen. Este fue un impacto muy negativo para Volkswagen. Y, por supuesto, es notable el "shock" originado por el Covid en Marzo de este año en los precios y las rentabilidades de ambas empresas.



### Modelo GARCH

A continuación, vamos a plantear un modelo GARCH. Estos modelos se emplean en series temporales y tratan de analizar la varianza de las mismas, dado que esta, junto con la desviación típica (la volatilidad de las acciones), no son constantes. Por ello, a través de modelos como el GARCH, podemos predecir los valores futuros de la volatilidad de los rendimientos de activos.


Como primer paso, vamos a representar los rendimientos al cuadrado.


``` {r PLOT PROXY VOLATILITY}
# Plotting a proxy of volatility of both firms, along with the stock prices and the returns

plot.zoo(cbind(BMWDat, dRentBMW, dRentBMW^2), main = "BMW Profitability", xlab = "Years", ylab = c("Price","Profitability","Volatility"))

plot.zoo(cbind(VOWDat, dRentVOW, dRentVOW^2), main = "VOW Profitability", xlab = "Years", ylab = c("Price","Profitability","Volatility"))
```



El siguiente paso es analizar el ACF y PACF de los retornos al cuadrado.


``` {r ACF and PACF PROXY RETURNS}
# Save the squared returns in new objects

VolProxyBMW = dRentBMW^2 
VolProxyVOW = dRentVOW^2

# ACF y PACF - Plot the volatilities

tsdisplay(VolProxyBMW) 
tsdisplay(VolProxyVOW)
```


Visualmente podemos ver que la volatilidad de los rendimientos de los activos no es constante, como era de esperar. Adicionalmente, vamos a comprobar este hecho con los test de Ljung-Box.


``` {r LJUNG-BOX TESTS}
Box.test(VolProxyBMW,lag=10,  type="Lj")
Box.test(VolProxyBMW,lag=20,  type="Lj")
Box.test(VolProxyBMW,lag=40,  type="Lj")

Box.test(VolProxyVOW,lag=10,  type="Lj")
Box.test(VolProxyVOW,lag=20,  type="Lj")
Box.test(VolProxyVOW,lag=40,  type="Lj")

```


A continuación, llevamos a cabo el test de Lagrange, donde la hipótesis nula, indica que no habría GARCH


``` {r LAGRANGE TEST}
# LM test
archTest(dRentBMW,10)
archTest(dRentVOW,10)
```



Procedemos ahora con el ajuste de los modelos. Construimos primero un ARCH(1)

``` {r ARCH(1)}
BMWarch = garchFit(~1 + garch(1,0),data = dRentBMW, trace = F) 
summary(BMWarch)

resi = residuals(BMWarch, standardize = T) # residuals
resi = xts(resi,order.by = index(dRentBMW)) # residuals as xts
tsdisplay(resi^2) # acf pacf residuals


VOWarch = garchFit(~1 + garch(1,0),data = dRentVOW, trace = F) 
summary(VOWarch)

resi = residuals(VOWarch, standardize = T) # residuals
resi = xts(resi,order.by = index(dRentVOW)) # residuals as xts
tsdisplay(resi^2) # acf pacf residuals
```



El siguiente modelo es el GARCH(1,1)


``` {r GARCH(1,1) BMW, warning=FALSE}
BMWgarch = fGarch::garchFit(~1 + garch(1,1), data = dRentBMW, trace = F) 
summary(BMWgarch)

resi=residuals(BMWgarch,standardize=T) # residuals
resi=xts(resi,order.by=index(dRentBMW)) # residuals as xts
tsdisplay(resi^2) # acf pacf residuals
plot(BMWgarch)

```

Ahora vamos a ajustar el modelo GARCH, pero utilizando la distribución de t student.


``` {r T STUDENT BMW}
BMWstd = garchFit(~1 + garch(1,1), data = dRentBMW, trace = F, cond.dist = "std")
summary(BMWstd)
plot(BMWstd)
```


``` {r T STUDENT VOLKS}
VOWstd = garchFit(~1 + garch(1,1), data = dRentVOW, trace = F, cond.dist = "std")
summary(VOWstd)
plot(VOWstd)
```


Como último paso, hacemos las predicciones.


``` {r PREDICTIONS BMW T STUDENT}
predict(BMWstd) #forecast volatility
predict(BMWstd, n.ahead = 10, plot=TRUE, crit_val=2) # plot with 2*standard error
predict(BMWstd,n.ahead=20,plot=TRUE,conf=.9,nx=100) # plot 100 data with 90% confidence
```


``` {r PREDICTIONS VOW T STUDENT}
predict(VOWstd) #forecast volatility
predict(VOWstd, n.ahead = 10, plot=TRUE, crit_val=2) # plot with 2*standard error
predict(VOWstd,n.ahead=20,plot=TRUE,conf=.9,nx=100) # plot 100 data with 90% confidence
```



``` {r PREDICTIONS BMW GARCH}
predict(BMWgarch) #forecast volatility
predict(BMWgarch, n.ahead = 10, plot=TRUE, crit_val=2) # plot with 2*standard error
predict(BMWgarch,n.ahead=20,plot=TRUE,conf=.9,nx=100) # plot 100 data with 90% confidence
```


### Modelo VAR

En un modelo VAR todas las variables se influyen entre sí, es decir que todas las variables ahora son tratadas como endógenas. Se van a considerar tantas ecuaciones como variables se quieran incluir. EL vector autorregresivo se utiliza para estudiar la relación bidireccional entre las variables. Puesto que se aplica a series estacionarias, utilizaremos las diferencias para realizar la conversión. Además, convertimos a datos mensuales.

```{r}
bmw.ret <- diff(log(BMWDat))
volks.ret <- diff(log(VOWDat))
```

```{r}
bmw.m <- to.monthly(bmw.ret)$bmw.ret.Close
volks.m <- to.monthly(volks.ret)$volks.ret.Close
```

```{r, include = FALSE}
auto = na.exclude(cbind(bmw.m, volks.m))
```

tilizamos el criterio del menor AIC para seleccionar el número de retardos.


```{r}
VARselect(auto)
```

Como podemos ver, utilizaremos un solo retardo.

```{r}
var = VAR(auto)
summary(var)
```

Realizamos la predicción y obtenemos representamos las funciones impulso-respuesta.
```{r VAR PREDICTION}
var.pred <- predict(var, n.ahead = 10, ci = 0.95)
Phi(var)
plot(var.pred)
````

```{r}
var.irf <- irf(var) 
plot(var.irf)
```

