---
title: "CP_04_VentasApple"
author: "German de los Mozos"
date: "16/11/2020"
output: html_document 
---



```{r setup, include=FALSE}
knitr::opts_chunk$set(echo = TRUE, message = FALSE)
```

``` {r librerias, include = FALSE}
require(forecast)
require(xts)
require(ggplot2)
library(ggfortify) # graficar mensualmente
library(dplyr)
```

``` {r carga datos, include = FALSE}
# Leemos los datos
rawData <- read.csv("IngresosApple.csv", sep = ";")
```

### Introducción

El objetivo de esta práctica es estimar los modelos ETS y ARIMA para las ventas de Apple, escogiendo el que mejor prediga el comportamiento de las ventas de Apple.
La base de datos disponible es una serie temporal que recoge información sobre los ingresos de Apple desde el segundo trimestre de 2018 hasta el tercer trimestre de 2017.

``` {r creamos XTS, include = FALSE}
# Primero creamos un objeto de fechas del segundo trimestre de 2008 hasta el tercero de 2017 
fechas <- seq(as.Date("2008-04-01"), as.Date("2017-09-30"), by = "quarter")

# Annadimos este objeto como nueva columna del dataset
rawData <- rawData %>% mutate(fecha = fechas)

# Convertimos los datos xts
xVentas = xts(rawData$Ingresos, order.by = as.Date(rawData$fecha,"%m/%d/%Y"),frequency = 4) 

```
``` {r pasar a zoo, include = FALSE}
# Para pasar a formato zoo, primero necesitamos pasar a quarterly los datos
xVentas = to.quarterly(xVentas)

# Ahora si, transformamos los datos a formato zoo
zVentas = as.zoo(xVentas$xVentas.Close)
```
``` {r cambiar nombre de Primas, include = FALSE}
# Cambiamos el nombre a "Primas"
names(zVentas) = "Primas"
```

Primero observamos la evolución de las ventas durante el periodo estimado. 
Podemos ver que existe una tendencia positiva, con lo cual la media no es constante, y tampoco lo es su varianza, por lo que los datos no serían estacionarios.

Se puede apreciar también cierta estacionalidad en los datos.
``` {r grafico preliminar zVentas}
# Graficamos la serie

autoplot(zVentas) + ggtitle("Primas Trimestrales Apple") + xlab("Trimestres") + ylab("Primas")
``` 
### Modelo ETS

Primero vamos a ajustar el modelo ETS. Para ello, se omiten los tres trimestres de 2017, para poder hacer luego una comparación del modelo de predicción para ese año, con los datos reales.

De manera muy sencilla en R, obtenemos el modelo predcitivo ETS para las ventas de Apple, que tiene el siguiente resumen. Con él podemos ver las predicciones, junto con unos intervalos de confianza a dos niveles de significación diferentes, para los años 2017 y 2018
``` {r submuestra zVentas, include = FALSE}
# Seleccionamos un numero de observaciones para quitar de la muestra

cOmit = 3

# Tamanno de la muestra

nObs = length(zVentas)

# Generamos la submuestra quitando los tres trimestres de 2017

oVentas <- window(zVentas,start = index(zVentas[1]),
                  end = index(zVentas[nObs-cOmit]))

```
``` {r seleccionar modelos ets}
# Seleccionar modelo ETS automaticamente

etsfit <- ets(oVentas)

# Modelo forecast

fventas.ets = forecast(etsfit)

# Resultados

summary(fventas.ets)
```
Podemos ver estos resultados en una gráfica, donde comparamos con los datos reales. Vemos que la predicción para los tres primeros trimestres de 2017 se acerca bastante al dato real, incluso, acierta completamente en el segundo trimestre.
``` {r grafico modelo forecast}
# Dibujamos
plot(fventas.ets)
lines(window(zVentas),type="o")
```
Aquí podemos ver numéricamente la comparación entre los datos reales y la predicción, para los datos de 2017

``` {r real contra prediccion ETS}

#Contrastamos los datos reales con los datos predichos

rows <- list("Q1 2017", "Q2 2017", "Q3 2017")
columns <- list("Prediccion", "Real")
ma <- list(rows, columns)

matrix(c(fventas.ets$mean[1:cOmit],zVentas[(nObs-cOmit+1):nObs]), ncol=2, dimnames = ma)

```


### Modelo ARIMA

A continuación, vamos a estimar el modelo ARIMA para las ventas de Apple. Utilizando la división de muestra anteriormente realizada, obtenemos los siguientes resultados.

``` {r Modelo ARIMA}
# Utilizamos la separacion de la muestra realizada para el modelo ETS

fitARIMA = auto.arima(oVentas,lambda = 0)
summary(fitARIMA)
```
Visualmente, obtenemos un a predicción bastante cercana a la realidad, sobre todo en el primer trimestres de 2017
  
``` {r modelo forecast arima}
# Modelo forecast ARIMA
fventas.ARIMA = forecast(fitARIMA)


# Dibujamos los datos reales junto a la prediccion

df_new <- data.frame(value = as.vector(zVentas),
                     time = time(zVentas))

ggplot(df_new) + geom_point(aes(x = time,y = value)) + geom_line(aes(x = time,y = value)) +  geom_forecast(fventas.ARIMA, alpha = 0.4) + ggtitle("ARIMA: Prediccion Apple")
```

Lo comprobamos numéricamente:

``` {r real contra prediccion ARIMA}
# Contrastamos los datos reales con los datos predichos

matrix(c(fventas.ARIMA$mean[1:cOmit],zVentas[(nObs-cOmit+1):nObs]),ncol=2, dimnames = ma)

```

### Comprobación ambos modelos

El último paso de este análisis es comprobar la precisión de los dos modelos estimados, para decidir cuál de ellos predice mejor.


``` {r comparacion modelos ETS y ARIMA}
# Comprobamos la precisión de ambos modelos
ETSprecision <- forecast:::testaccuracy(fventas.ets$mean,window(zVentas,start=2017),test = NULL, d = NULL, D = NULL)

ARIMAprecision <- forecast:::testaccuracy(fventas.ARIMA$mean,window(zVentas,start=2017),test = NULL, d = NULL, D = NULL)

# Lo vemos conjuntamente
cbind(data.frame(ETSprecision), data.frame(ARIMAprecision))

```

El modelo ETS presenta valores más pequeños de RMSE y MAPE, por lo que elegiremos este modelo ETS como el mejor predictor.


